【裁判字號】    97,交易,644
【裁判日期】    971219
【裁判案由】    業務過失傷害
【裁判全文】
臺灣臺北地方法院刑事判決             97年度交易字第644號
公  訴  人  臺灣臺北地方法院檢察署檢察官
被      告  乙○○
上列被告因業務過失傷害案件，經檢察官聲請逕以簡易判決處刑
（97年度偵字第11068 號），本院認不宜逕以簡易判決處刑，改
適用通常程序審理，判決如下：
    主  文
乙○○從事業務之人，因業務上之過失傷害人，處拘役伍拾伍日
，如易科罰金，以新臺幣壹仟元折算壹日。
    事  實
一、乙○○平日以駕駛計程車載客維生，為從事駕駛業務之人，
    於民國96年12月10日10時16分許，駕駛車號098-MN號營業小
    客車，沿臺北市○○路由南往北方向行使，行經臺北市○○
    區○○路89號前，適甲○○在該處行人穿越道由西往東方向
    正穿越該道路，乙○○本應注意駕駛人駕駛汽車，應遵守交
    通號誌之指示，及行汽車經行人穿越道，遇有行人穿越時，
    無論有無交通指揮人員指揮或號誌指示，均應暫停讓行人先
    行通過，且依當時為天候晴、日間自然光線、柏油路面乾燥
    、無缺陷、無障礙物、視距良好等情，並無不能注意之情事
    ，詎乙○○見其行進方向之號誌已由黃燈轉換為紅燈，又疏
    未注意其前方行人穿越道上有行人正穿越道路，猶貿然闖越
    紅燈前進，其駕駛該營業小客車撞及在行人穿越道上正穿越
    道路之甲○○之身體，致甲○○當場倒地，因而受有右肩胛
    骨骨折、頭部外傷併頭皮下血腫、右肩擦傷及左手肘擦傷等
    傷害。乙○○於肇事後，在有偵查犯罪職權之公務員發覺其
    犯行前，即向前來處理車禍事宜之警元承認其為肇事者，而
    自首並接受裁判。
二、案經被害人甲○○告訴及臺北市政府警察局信義分局報告臺
    灣臺北地方法院檢察署檢察官偵查後聲請逕以簡易判決處刑
    ，本院認不宜逕以簡易判決處刑，改適用通常程序審理。
    理  由
一、按被告以外之人於審判外之言詞或書面陳述，除法律有規定
    者外，不得做為證據，刑事訴訟法第159條第1項定有明文。
    再被告以外之人於審判外之陳述，雖不符同法第159條之1至
    第159條之4之規定，而經當事人於審判程序同意作為證據，
    法院審酌該言詞陳述或書面陳述作成時之情況，認為適當者
    ，亦得為證據；當事人、代理人或辯護人於法院調查證據時
    ，知有同法第159條第1項不得為證據之情形，而未於言詞辯
    論終結前聲明異議者，視為有前項之同意，同法第159 條之
    5 亦定有明文。是告訴人甲○○於警詢中之陳述，被告乙○
    ○於本案言詞辯論終結前均未聲明異議，經審酌其言詞陳述
    作成之情況，係告訴人陳述該車禍發生之經過情形，其陳述
    當無受到外力介入或自我價值判斷干擾之情狀，具可信之特
    別情狀，且屬適當，得為證據，合先敘明。
二、訊據被告固坦承其以駕駛計程車載客維生，並有於前揭時、
    地，駕駛該營業小客車闖越紅燈，又未暫停讓行人先行通過
    ，而撞及在行人穿越道上正穿越道路之告訴人，致告訴人受
    有傷害之事實，惟辯稱：告訴人受傷沒有這麼嚴重等語。
三、經查：
  (一)被告於前揭時、地，駕駛該營業小客車闖越紅燈，亦未暫停
    讓行人先行通過，而撞及在行人穿越道上正穿越道路之告訴
    人等情，業據被告於警詢、檢察官偵訊及本院審理時坦承無
    訛，核與告訴人於警詢時之指訴情節相符，復有道路交通事
    故現場圖、交通事故談話紀錄表、補充資料表、道路交通事
    故調查報告表(一)、(二)及現場照片在卷可按，足見被告確因過
    失行為致生本件車禍之發生甚明。
  (二)告訴人確因上開車禍，因而受有右肩胛骨骨折、頭部外傷併
    頭皮下血腫、右肩擦傷及左手肘擦傷等傷害一情，有國泰綜
    合醫院診斷證明書附可稽，是告訴人所受傷害與被告之過失
    行為間，具有相當之因果關係，應堪認定。故被告辯稱告訴
    人所受傷害並非如該診斷證明書所載之嚴重程度等語，顯不
    足採。
  (三)綜上所述，本件事證明確，被告犯行洵堪認定，應依法論科
    。
三、核被告所為，係犯刑法第284條第2項前段之業務過失傷害罪
    。又被告為汽車駕駛人，行經行人穿越道不依規定讓行人優
    先通行，因而致告訴人受傷，依法應負刑事責任，應依道路
    交通管理處罰條例第86條第1 項之規定加重其刑。另被告於
    肇事後，在有偵查犯罪職權之公務員知悉前，即當場向前來
    處理車禍事宜之警員表明其為肇事者而自首並接受裁判，有
    臺北市政府警察局交通事故肇事人自首情形紀錄表在卷可資
    佐憑，應依刑法第62條前段之規定減輕其刑。爰審酌被告未
    曾受有期徒刑以上刑之宣告，有臺灣高等法院被告前案紀錄
    表在卷可按，業於本院審理時坦承有未遵守交通號誌及行經
    行人穿越道未依規定讓行人優先通行之過失，再參酌被告之
    智識程度、生活狀況、告訴人所受之傷勢及被告尚未與告訴
    人達成和解等一切情狀，量處如主文所示之刑，並諭知易科
    罰金之折算標準，以示懲儆。
據上論斷，應依刑事訴訟法第452條、第299條第1項前段，道路
交通管理處罰條例第86條第1項，刑法第284條第2項前段、第62
條前段、第41條第1項前段，刑法施行法第1條之1，判決如主文
。
本案經檢察官郭昭吟到庭執行職務。
中    華    民    國    97    年    12    月    19    日
                  交通法庭   法  官  彭慶文
上正本證明與原本無異。
如不服本判決應於收受送達後10日內向本院提出上訴書狀，並應
敘述具體理由；其未敘述上訴理由者，應於上訴期間屆滿後20日
內向本院補提理由書（均須按他造當事人之人數附繕本）「切勿
逕送上級法院」。告訴人或被害人如對於本判決不服者，應具備
理由請求檢察官上訴，其上訴期間之計算係以檢察官收受判決正
本之日期為準。
                             書記官  陳怡君
中    華    民    國    97    年    12    月    19    日
附錄法條：
中華民國刑法第284條
（過失傷害罪）
因過失傷害人者，處6月以下有期徒刑、拘役或5百元以下罰金，
致重傷者，處1年以下有期徒刑、拘役或5百元以下罰金。
從事業務之人，因業務上之過失傷害人者，處1年以下有期徒刑
、拘役或1 千元以下罰金，致重傷者，處 3 年以下有期徒刑、
拘役或2千元以下罰金。


司法院資訊處製作；財團法人民間司法改革基金會備份。
